臺灣高雄地方法院刑事判決　　　　　　　94年度簡上字第37號
　 上　訴　人
　 即　被　告　甲○○　男　3.
上列上訴人即被告因竊盜案件，不服本院簡易庭93年度簡字第
4821號第一審判決（聲請簡易判決處刑案號：臺灣高雄地方法院
檢察署93年度速偵字第1634號），提起上訴，本院管轄之第二審
合議庭判決如下：
    主  文
上訴駁回。
    事實及理由
一、本案經本院審理結果，認(一)原審所認定被告甲○○意圖為自
    己不法之所有，於民國（下同）93年9月4日16時許，在高雄
    市○○區○○路與中山路口，因見放置該處車牌號碼ＯＩＣ
    —131號重型機車之鑰匙未拔（經查係丙○○所有，於同日8
    時許，在高雄縣鳥松鄉○○路131號遭不詳人士竊取），竟
    將之發動後駛離現場而竊取之事實，業據被告於本院審理時
    認罪並為相同陳述（見本院94年3月4日審判筆錄第8頁），
    核與證人丙○○於本院審理時到庭證述相符（見本院94年3
    月4日審判筆錄第4頁），並有扣案物品目錄表、贓物認領保
    管收據、車輛失竊證明單各1紙及照片4張在卷可稽，是被告
    甲○○確有為本案之竊盜犯行無疑。是原審以被告犯刑法第
    320條第1項之竊盜罪，引用刑法第320條第1項、第47條、第
    41條第1項前段，罰金罰鍰提高標準條例第1條前段、第2條
    ，判處被告有期徒刑6月，如易科罰金，以3百元折算一日，
    其認事用法，均無違誤，量刑亦屬妥適。並引用原審判決書
    記載之事實、證據。
二、至上訴意旨以被告智能低下又罹患糖尿病，僅能從事簡單勞
    力工作等詞，請求撤銷原判決，改判較輕刑度云云，然查：
    被告甲○○因竊盜案件，前於82年間，經台灣台南地方法院
    以82年度易字第4020號判決處有期徒刑4月，緩刑2年確定；
    嗣又分別於83年間因竊盜案件，經本院以83年度易字第1880
    號判決處罰金5百元確定；因竊盜案件，經台灣台南地方法
    院以83年度易字第3548號判決處有期徒刑6月確定；85年間
    又因竊盜案件，經台灣台南地方法院以85年度易字第4608號
    判決處有期徒刑8月確定；87年間，再因竊盜案件，經台灣
    台南地方法院以87年度易字第2884號判決處有期徒刑6月確
    定；92年間，因竊盜案件，經本院以92年度簡字第4621號判
    處拘役20日確定，是被告甲○○既有前揭多項竊盜前科，顯
    見其應充分瞭解竊盜犯行在社會規範之之不受容許性，竟仍
    一再犯案，顯見其無真切之悔意，又被告在本院審理期間對
    法院之訊問均能明瞭用意且適當回答，足見其智能足夠適應
    社會生活，是其上訴意旨既無指摘原審判決有何違法不當之
    處，又未能提出有原審未加以審酌而得撤銷改判較輕刑度之
    情狀，是本件上訴並無理由，應予駁回。
據上論斷，應依刑事訴訟法第455條之1第1項、第3項、第368條
、第373條，判決如主文。
本案經檢察官乙○○到庭執行職務
中　　華　　民　　國　　94　　年　　3 　　月　　25　　日
                           刑事第十三庭
                                 審判長法  官   何秀燕
                                       法  官   陳月雯
                                       法  官   楊智守
右正本證明與原本無異。
不得上訴。
                                       書記官   王美玲
中　　華　　民　　國　　94　　年　　3　　月　　28　　日
附錄法條：
中華民國刑法第320條
(普通竊盜罪、竊佔罪)意圖為自己或第三人不法之所有，而竊取
他人之動產者，為竊盜罪，處5年以下有期徒刑、拘役或5百元以
下罰金。
意圖為自己或第三人不法之利益，而竊佔他人之不動產者，依前
項之規定處斷。
前二項之未遂犯罰之。
